【裁判字號】    99,裁,3284
【裁判日期】    991209
【裁判案由】    虛報進口貨物產地
【裁判全文】
最  高  行  政  法  院  裁  定
                                      99年度裁字第3284號
上  訴  人  高林實業股份有限公司
代  表  人  李錫祿
訴訟代理人  黃台芬  律師  （兼送達代收人）
            何美蘭  律師
被 上訴 人  財政部基隆關稅局
代  表  人  蔡秋吉
上列當事人間虛報進口貨物產地事件，上訴人對於中華民國99年
8月31日臺北高等行政法院99年度訴字第17號判決，提起上訴，
本院裁定如下：
    主  文
上訴駁回。
上訴審訴訟費用由上訴人負擔。
    理  由
一、按對於高等行政法院判決之上訴，非以其違背法令為理由，
    不得為之，行政訴訟法第242條定有明文。依同法第243條第
    1項規定，判決不適用法規或適用不當者，為違背法令；依
    同法第243條第2項規定，判決有該條項所列各款情形之一者
    ，為當然違背法令。又提起上訴，應以上訴狀表明上訴理由
    並應添具關於上訴理由之必要證據，復為同法第244條第1項
    第4款及第2項所明定。是當事人提起上訴，如以原判決有不
    適用法規或適用不當為理由時，其上訴狀應有具體之指摘，
    並揭示該法規之條項或其內容；如以原判決有行政訴訟法第
    243條第2項所列各款情形為理由時，其上訴狀應揭示合於該
    條款之具體事實。上訴狀或理由書如未依上述方法表明，或
    其所表明者顯與上開法條規定之違背法令情形不相合時，即
    難認為已合法表明上訴理由，其上訴自非合法。
二、緣上訴人委由傑美報關有限公司於民國96年5月8日向被上訴
    人報運進口香港產製成衣乙批（進口報單號碼：第AW/96/20
    77/1006號），原報列第2、3項貨物之貨品分類號列為第620
    6.30.00.00-4號「棉製女用或女童用上衣、襯衫及短衫」及
    第6205.20.00.00-7號「棉製男用或男童用襯衫」，輸入規
    定均為MP1（大陸物品有條件准許輸入）；被上訴人查證結
    果，系爭來貨產地為中國大陸，核非屬經經濟部公告准許輸
    入之大陸物品，經審理上訴人虛報進口貨物產地，逃避管制
    之違章成立，乃參據財政部關稅總局驗估處簽復查價結果，
    以97年第09700872號處分書，依海關緝私條例第37條第3項
    轉據同條例第36條第1項、第3項規定，處貨價1倍之罰鍰，
    併沒入貨物；因上訴人係於5年內再犯海關緝私條例同一規
    定之行為（被上訴人95年第09501003號處分，於95年8月26
    日確定），依同條例第45條規定得加重罰鍰二分之一，計處
    貨價1.5倍之罰鍰計新臺幣（下同）539,811元；又系爭貨物
    於受裁處沒入前已放行，致無法裁處沒入，此部分乃依行政
    罰法第23條第1項規定，裁處沒入貨物之價額計359,874元；
    並依海關緝私條例第44條、加值型及非加值型營業稅法第51
    條規定，追徵進口稅費計57,813元（包括進口稅37,786元、
    營業稅19,883元及推廣貿易服務費144元）。上訴人不服，
    循序提起行政訴訟，經原審法院判決駁回後，提起本件上訴
    。
三、上訴意旨雖主張：(一)行政機關對於人民違法事實之存在負有
    舉證責任，人民本無須證明自己無違法事實，且認定事實須
    憑證據，倘無證據足資認定有堪以構成行政罰之事實存在，
    不得僅以推測之詞予以處罰，否則判決即屬違背法令。(二)被
    上訴人並未舉證證明系爭報單第2項貨物於中國大陸將布料
    剪裁為裁片，迺原判決竟憑空認定，其判決顯有違反證據法
    則、論理法則之違法。(三)原判決先以系爭報單第3項貨物難
    謂係由瑩宏公司產製，後竟改而認定瑩宏公司於96年2月在
    港進行成衣組件，其論理顯有矛盾。(四)系爭衣服第3項由香
    港瑩宏公司進行縫製工序，已完成製作成衣之最重要製程，
    依「進口貨物原產地認定標準」第7條第1項第2款規定，應
    認定系爭衣服之實質轉型地為香港，是上訴人申報原產地為
    香港並非虛報不實，迺原判決卻以成衣裁片事後雖運至香港
    進行車縫，不影響稅則之歸列，亦無礙產地之認定云云，顯
    然違反「進口貨物原產地認定標準」第5條及第7條規定，構
    成判決違背法令之違法。(五)被上訴人怠未衡酌上訴人於前次
    僅因疏失誤報貨物名稱之實際情形，於本件裁處時一概加重
    罰鍰二分之一，顯與法律授權裁量目的不合，而構成裁量怠
    惰、行政裁量權之濫用，且違反比例原則，是所為原處分洵
    屬違法，迺原判決僅以上訴人前次受罰縱因過失所致，被上
    訴人依同條例第45條規定加重處罰並無違誤，未予審酌本件
    裁處是否構成裁量濫用怠惰之違法，此顯有判決違背法令之
    違法等語。然原判決已就上訴人報運進口系爭貨物，是否涉
    有虛報進口貨物產地，逃避管制之違章情事、被上訴人所為
    罰鍰、裁處沒入貨物之價額及追徵進口稅費之處分是否違誤
    之重要爭點，詳述其得心證之理由，並就上訴人之主張，何
    以不足採，分別予以指駁甚明，核其上訴理由，仍執與起訴
    意旨雷同且經原審不採之陳詞及歧異見解，就原審取捨證據
    、認定事實之職權行使，指摘為不當，並就原審已論斷者，
    泛言未論斷，或就原審所為論斷，泛言其論斷矛盾、違背證
    據或論理法則，而非具體表明合於不適用法規、適用法規不
    當、或行政訴訟法第243條第2項所列各款之情形，難認對原
    判決之如何違背法令已有具體之指摘。依首開規定及說明，
    應認其上訴為不合法。
四、依行政訴訟法第249條第1項前段、第104條、民事訴訟法第9
    5條、第78條，裁定如主文。
中    華    民    國    99    年    12    月    9     日
                    最高行政法院第六庭
                        審判長法官  藍  獻  林
                              法官  鄭  小  康
                              法官  廖  宏  明
                              法官  姜  素  娥
                              法官  林  文  舟

以  上  正  本  證  明  與  原  本  無  異
中    華    民    國    99    年    12    月    13    日
                              書記官  邱  彰  德

司法院資訊處製作；財團法人民間司法改革基金會備份。
